ACORDAO-COMPLETO-2349631

ACÓRDÃO DE RELAÇÃO

ACÓRDÃO DE RELAÇÃO 2624/2019 ATA 11/2019 - SEGUNDA CÂMARA

Acórdão 2624/2019-TCU-Segunda Câmara
Trata-se de representação apresentada pela empresa Radius Comércio e Serviços Ltda., com pedido de medida cautelar, em razão de possíveis irregularidades no edital do Pregão Eletrônico 2/2019, conduzido pelo Hospital das Forças Armadas (HFA) , cujo objeto é a prestação de serviços de manutenção técnica preventiva e corretiva, com substituição de peças, para os equipamentos de diagnóstico por imagem, conforme condições, quantidades, exigências e estimativas, estabelecidas no edital.
Considerando que o representante alega ter ocorrido habilitação indevida das empresas licitantes que se sagraram vencedoras do certame; 
considerando que o representante requer a suspensão da licitação e anulação dos atos de habilitação de duas empresas supostamente habilitadas de forma indevida;
considerando que os argumentos do autor indicam a possibilidade de existência de interesse público, consoante o disposto no art. 103, § 1º, da Resolução - TCU 259/2014;
considerando que estão presentes os requisitos de admissibilidade constantes no art. 113, § 1º, da Lei 8.666/93, c/c os arts. 235 e 237, inciso VII, do Regimento Interno/TCU;
considerando que o exame realizado pela unidade técnica apontou a improcedência das alegações;
considerando que recurso administrativo acerca das mesmas questões, analisado pelo pregoeiro, avaliou cada uma delas e demonstrou que as licitantes vencedoras cumpriram as exigências necessárias para serem consideradas habilitadas;
considerando que não restaram evidenciados os pressupostos necessários à concessão da medida cautelar pleiteada;
os ministros do Tribunal de Contas da União, reunidos em sessão de 2ª Câmara, ACORDAM, por unanimidade, de acordo com os pareceres emitidos nos autos e com fundamento nos arts. 235, 237, inciso VII, 250, inciso I, do Regimento Interno, 113, § 1º, da Lei 8.666/93, e 103, § 1º, da Resolução TCU 259/2014, em:
a) conhecer desta representação e considerá-la improcedente; 
b) indeferir a medida cautelar pleiteada;
c) dar ciência desta deliberação, bem como da instrução à peça 17, ao representante e ao Hospital das Forças Armadas (HFA) ; e 
d) arquivar o processo.
1. Processo TC-Processo 005.183/2019-7 (REPRESENTAÇÃO) 
1.1. Classe de Assunto: VI.
1.2. Representante: Radius Comércio e Serviços Ltda. (CNPJ 17.045.176/0001-62) .
1.3. Unidade: Hospital das Forças Armadas.
1.4. Relatora: ministra Ana Arraes.
1.5. Representante do Ministério Público: não atuou.
1.6. Unidade Técnica: Secretaria de Controle Externo de Aquisições Logísticas (Selog) .
1.7. Representação legal: Huilder Magno de Souza (OAB/DF 18.444) e outros, representando Radius Comércio e Serviços Ltda. 
1.8. Determinações/Recomendações/Orientações: não há.

Segunda Câmara

Hospital das Forças Armadas.

Radius Comércio e Serviços Ltda. (CNPJ 17.045.176/0001-62).

ANA ARRAES

Não atuou.

REPRESENTAÇÃO (REPR)

Secretaria de Controle Externo de Aquisições Logísticas (Selog).